臺灣彰化地方法院刑事判決　　　　　　　94年度易字第1147號
公　訴　人　臺灣彰化地方法院檢察署檢察官
被　　　告　甲○○
　　　　　　　　　　　0弄71.
　　　　　　　　　（現另案在臺灣嘉義監獄鹿草分監執行中）
上列被告因竊盜案件，經檢察官聲請以簡易判決處刑（九十四年
度偵字第六０二０號），經本院員林簡易庭（九十四年度員簡字
第四六一號）認不宜以簡易判決處刑，簽移本院刑事庭改依通常
程序審理，及移送併案審理（九十四年度偵字第六六一三、六七
九七、七一五九、七五三四號），被告於準備程序中就被訴及併
案事實均為有罪之陳述，經告知簡式審判程序之旨，並聽取公訴
人、被告之意見後，由本院合議庭裁定由受命法官獨任進行簡式
審判程序，判決如下：
    主  文
甲○○連續竊盜，處有期徒刑伍月，如易科罰金，以佰元折算
壹日。
    犯罪事實
一、甲○○（因違反毒品危害防制條例案件，經臺灣高等法院臺
    中分院於民國九十四年六月十七日判處有期徒刑一年確定，
    現即因此案在臺灣嘉義監獄鹿草分監執行中）僅因一時缺錢
　　可供花用，竟基於意圖為自己不法所有之概括犯意，獨自一
    人，以徒手之方式，先後為下列竊盜行為：
（一）於九十四年五月一日凌晨一時許，在彰化縣員林鎮○○路
      ○段二九四巷三號前處，以徒手方式，竊取劉宏庠所管理
      之鋼板水溝蓋一個【價值約新臺幣（下同）八百元）】，
      得手後，以車牌號碼ＺＨ－三九０七號自用小客車，載往
      彰化縣大村鄉○○路林錫堆所經營之「上豪資源回收場」
      ，變賣得款花用殆盡。
（二）於九十四年五月中旬某日下午十一時十五分，在彰化縣員
      林鎮○○路○段五一八巷一一五號前，以徒手方式，竊取
　　　「裕新營造股份有限公司（負責人巫裕權）」所有之鋼筋
　　　鐵條一批（價值約一萬六千元），得手後，以車牌號碼Ｚ
　　　Ｈ－三九０七號自用小客車，載往彰化縣大村鄉林錫堆（
  　　公訴人誤繕為林錫雄）所經營之「上豪資源回收場」，變
      賣得款花用殆盡。
（三）於九十四年六月一日下午九時許，在彰化縣員林鎮○○里
      ○○段三六九、三七一地號之建築工地，以徒手方式，竊
      取林景裕所管理之鋼筋一批（價值約二千二百五十元），
　　　得手後，以車牌號碼ＺＨ－三九０七號自用小客車，載往
      彰化縣大村鄉林錫堆所經營之「上豪資源回收場」，變賣
      得款花用殆盡。
（四）於九十四年六月九日凌晨一時許，在彰化縣員林鎮○○○
      街三十七巷二十六號旁之空地，以徒手方式，竊取福華建
      設股份有限公司所有，由蕭景發所管理之鋼筋鐵條一批（
      價值一千元），得手後，以車牌號碼ＺＨ－三九０七號自
      用小客車，載往彰化縣大村鄉林錫堆所經營之「上豪資源
      回收場」，變賣得款花用殆盡。
（五）於九十四年六月十四日凌晨一時許，在彰化縣員林鎮○○
      街一一０號前之工地處，以徒手之方式，竊取曾谷峰所有
      之鋼筋一批（價值約八百五十元），得手後，以車牌號碼
      ＺＨ－三九０七號自用小客車，載往彰化縣大村鄉林錫堆
　　　所經營之「上豪資源回收場」，變賣得款花用殆盡。
（六）於九十四年六月十五日晚間十一時三十分許，在彰化縣員
      林鎮○○路一之二號之工地處，以徒手之方式，竊取紀興
　　　宏所管理之鋼筋一批（價值約七千元），得手後，以車牌
　　　號碼ＺＨ－三九０七號自用小客車，載往彰化縣大村鄉林
  　　錫堆所經營之「上豪資源回收場」，變賣得款花用殆盡。
（七）於九十四年六月十七日凌晨一時許，在彰化縣員林鎮○○
      里○○路○段二七五巷一０二號旁，以徒手搬運方式竊取
　　　曹克軒所有之鐵條一批，得手後置放在自己所駕駛之車牌
　　　號碼ＺＨ－三九０七號自用小客車上，載往彰化縣大村鄉
　　　林錫堆所經營之「上豪資源回收場」，變賣得款二百五十
  　　元供己花用。
（八）於九十四年六月底某日凌晨一時許，在彰化縣員林鎮○○
      路○段三三七號前，以徒手之方式，竊取謝志偉所有之鋼
      筋鐵條一批（價值約一千元），得手後，以車牌號碼ＺＨ
　　　－三九０七號自用小客車，載往彰化縣大村鄉林錫堆所經
　　  營之「上豪資源回收場」，變賣得款花用殆盡。
（九）於九十四年七月十二日凌晨三時許，在彰化縣員林鎮○○
　　　路○段二巷一一二號前之仁賢橋上，以徒手之方式，竊取
　　　一志（公訴人誤繕為涂一志）所有之鋼筋鐵條一批（價
　　　值約八千元），得手後，以車牌號碼ＺＨ－三九０七號自
  　　用小客車，載往彰化縣大村鄉林錫堆所經營之「上豪資源
　　　回收場」，變賣得款花用殆盡。
    嗣因甲○○因另案遭警偵查，其在有偵查犯罪職權之機關或
    個人發覺其犯罪前，先後多次自動向彰化縣警察局溪湖分局
    警員楊春祥、曾春明、黃燕寬三人自首其竊盜之犯行，並主
    動接受裁判。
二、案經彰化縣警察局溪湖分局報請臺灣彰化地方法院檢察署檢
    察官偵查後聲請簡易判決及移送併案審理。
    理  由
一、上揭連續九次竊盜之犯罪事實，業據被告甲○○於本院審理
    時均坦承不諱，核與被害人劉宏庠、巫裕權、林景裕、蕭景
    發、曾谷峰、紀興宏、曹克軒、謝志偉及一志等人分別於
    警詢中及本院訊問時所指述之失竊情節相符，並經證人林錫
    堆於警訊中證述屬實，復有失竊現場指認照片數幀附卷可稽
    ，足認被告之自白核與事實相符，足堪採信。又按刑法第六
    十二條所謂「發覺」，固非以有偵查犯罪職權之機關或人員
    確知其人犯罪無誤為必要，而於對其發生嫌疑時，即得謂為
    已發覺；但此項對犯人之嫌疑，仍須有確切之根據得為合理
    之可疑者，始足當之，若單純主觀上之懷疑，要不得謂已發
    生嫌疑（最高法院七十二年台上字第六四一號判例意旨參照
    ）。本件有關被告上開連續普通竊盜之犯行，係因被告另案
    遭警偵查，被告在有偵查犯罪職權之機關或個人發覺其犯罪
    前，先後多次自動向彰化縣警察局溪湖分局警員楊春祥、曾
    春明、黃燕寬三人自首其竊盜之犯行，此並經證人即警員楊
    春祥、曾春明、黃燕寬三人於本院審理時到庭結證屬實（詳
    見本院九十四年十二月十四日審判筆錄），足認被告確係在
    警
　　員未發現有確切之根據得為合理之懷疑前，即主動供述其普
　  通竊盜之犯行，自係符合自首之要件無誤。另經本院當庭詢
    之被告亦坦承是因為缺錢花用才會行竊等語（詳見本院九十
    四年十一月二日審判筆錄），顯見被告有為自己不法所有之
    意圖甚明，本件事證明確，被告犯行洵堪認定。
二、核被告甲○○所為，係犯刑法第三百二十條第一項之普通竊
    盜罪。又被告先後九次普通竊盜之犯行，時間緊接，觸犯構
    成要件相同之罪，顯係基於概括犯意反覆為之，為連續犯，
    應依刑法第五十六條之規定，以一罪論，並加重刑。另公訴
    人雖未敘及被告犯罪事實（一）、（三）、（四）、（五）
    、（六）、（七）之普通竊盜犯行（即檢察官移送併案之九
　　十四年度偵字第六六一三、六七九七、七一五九、七五三四
  　號部分），惟此部分犯行與檢察官起訴部分，不僅時間緊接
    ，且手段亦相同，有連續犯裁判上一罪關係，為起訴效力所
　　及，本院自得併予審理，附此敘明。末查被告連續多次普通
  　竊盜之犯行，於警方尚未發覺前，即主動向彰化縣警察局溪
    湖分局警員楊春祥、曾春明、黃燕寬三人自首其竊盜之犯行
    ，被告對於未發覺之罪自首而接受裁判，應依自首之規定減
    輕其刑，上開刑有加重及減輕者，並依法先加後減之。爰審
    酌被告之平日素行、被告犯罪之動機與目的均僅為貪圖一時
    小利、犯罪之手段、竊盜之次數、所竊得財物之價值、對社
    會治安所生危害之程度及犯罪後坦承犯行態度良好等一切情
    狀，量處如主文所示之刑，並諭知易科罰金之折算標準，以
    資懲儆。
據上論斷，應依刑事訴訟法第四百五十二條、第二百七十三條之
一第一項、第二百九十九條第一項前段，刑法第五十六條、第三
百二十條第一項、第六十二條前段、第四十一條第一項前段，罰
金罰鍰提高標準條例第一條前段、第二條，判決如主文。
本案經檢察官鮑慧忠到庭執行職務。
中　　華　　民　　國　　九十四　年　十二　月　二十八　日
                  刑事第二庭    法  官  許旭聖
以上正本證明與原本無異。
如不服本判決，應於判決送達後十日內，向本院提出上訴狀（須
附繕本），上訴於臺灣高等法院臺中分院。
中　　華　　民　　國　　九十四　年　十二　月　二十八　日
                                書記官  黃幼華
附錄本案論罪科刑法條：
刑法第三百二十條第一項：
意圖為自己或第三人不法之所有，而竊取他人之動產者，為竊盜
罪，處五年以下有期徒刑、拘役或五百元以下罰金。
